【裁判字號】    98,台抗,134
【裁判日期】    980311
【裁判案由】    分割共有物強制執行聲明異議
【裁判全文】
最高法院民事裁定              九十八年度台抗字第一三四號
再 抗告 人  偉翔建設股份有限公司
法定代理人  丙○○
代  理  人  陳傳中律師
上列再抗告人因相對人甲○○與乙○○間分割共有物強制執行事
件聲明異議，對於中華民國九十七年十二月三十一日台灣高等法
院台中分院裁定（九十七年度抗字第五九三號），提起再抗告，
本院裁定如下：
    主  文
再抗告駁回。
再抗告程序費用由再抗告人負擔。
    理  由
按對於抗告法院所為抗告有無理由之裁定再為抗告，僅得以其適
用法規顯有錯誤為理由，此觀民事訴訟法第四百八十六條第四項
之規定自明。所謂適用法規顯有錯誤，係指原第二審裁判之內容
就其取捨證據所確定之事實，適用法規顯有錯誤而言。不包括判
決不備理由、理由矛盾或漏未斟酌證據及認定事實錯誤之情形在
內。查本件再抗告人對於台灣苗栗地方法院民事執行處（下稱執
行法院）限期命債務人乙○○拆除坐落苗栗縣苗栗市○○段二三
一之二○地號、二三一之二三一地號及二三一之二四五地號等三
筆土地上之建物（一併拆除再抗告人主張為其所有之該建物上所
增建二、三樓建物），並將該等土地交付予相對人甲○○之執行
命令，聲明異議，經執行法院裁定駁回後，不服該裁定，提起抗
告。原法院以：經執行法院履勘結果，前開二三一之二○地號土
地上建物之二、三樓，樓梯將被拆除約二十公分，係增建於債務
人乙○○所有之一樓建物屋頂上。另二三一之二三一地號土地上
建物二、三樓均無獨立出入口，須由一樓通往二、三樓，此有履
勘筆錄附第一審卷可稽，故再抗告人所主張之上開增建部分，不
具結構上及使用上之獨立性，應屬債務人乙○○所有主建物之附
屬建物，為主建物之一部分，由主建物所有權人即債務人乙○○
取得所有權，自為原分割共有物判決執行效力所及。又共有土地
為原物分割之裁判，縱未宣示交付管業，但其內容實含有互為交
付之意義，當事人仍得依強制執行法第一百三十一條第一項規定
請求點交。而土地既應點交，則依司法院院解字第三五八三號解
釋，自亦含有拆除其上建物之效力。故執行法院上開限期命債務
人乙○○拆除地上建物之執行命令，不得以分割共有物確定判決
之主文未諭知其應騰空遷讓土地及拆除建物，謂為不合法等詞，
因以駁回其抗告，經核並無適用法規顯有錯誤之情形。再抗告人
執原裁定理由不備、矛盾及認定事實錯誤等詞，提起再抗告，不
合民事訴訟法第四百八十六條第四項之規定之要件，依前揭說明
，本件再抗告難謂為合法。
據上論結，本件再抗告為不合法。依強制執行法第三十條之一、
民事訴訟法第四百九十五條之一第二項、第四百八十一條、第四
百四十四條第一項、第九十五條、第七十八條，裁定如主文。 
中    華    民    國  九十八  年    三    月   十一   日
                      最高法院民事第四庭
                          審判長法官  陳  淑  敏
                                法官  鄭  玉  山
                                法官  袁  靜  文
                                法官  林  大  洋
                                法官  沈  方  維
      本件正本證明與原本無異
                                      書  記  官
中    華    民    國  九十八  年    三    月   二十   日
                                                    Ａ


司法院資訊處製作；財團法人民間司法改革基金會備份。
